# 债权人没有作出让步，是否应该按照债务重组准则进行相关处理

提问人：小会计先生 时间：2019-06-11 16:30:38
甲公司应收乙公司 12000 ，并没有计提减值准备，乙公司以一台设备抵偿该债务，该设备评估价为 14000 元，这种情况下甲公司并没有作出让步，我觉得肯定不应该使用债务重组准则进行相关会计处理，所以想问下陈老师此项业务对于债权人（甲）来说应该怎样进行账务处理？我的想法：既然属于债务重组，那就按照一般购进二手固定资产进行账务处理，以该固定资产的公允价值作为该资产的入账价值，至于应收账款可以全额提减值，然后进行核销处理。

回答人：chenyiwei
这种业务在新修订的债务重组准则下属于债务重组，即 “在不改变交易对手方的情况下，经债权人和债务人协定或法院裁定，就清偿债务的时间、金额或方式等重新达成协议的交易”，且重组债权属于金融工具。
对于债权人，应根据新债务重组准则第六条规定，依据放弃债权的公允价值和使该资产达到预定可使用状态前所发生的可直接归属于该资产的税金、运输费、装卸费、安装费、专业人员服务费等其他成本之和，作为该固定资产的入账价值，与放弃债权的原账面价值之间的差额计入当期损益。

提问人：小会计先生 时间：2019-06-12 00:07:33
谢谢陈老师，那本例中设备的评估价 14000 元能否认为就是放弃债权的公允价值，至少从债务方的角度看是这样，因为他原意以 14000 元的固定资产偿还其所欠债务，还是该放弃债权的公允价值必须要经过第三方机构的评估？

回答人：chenyiwei
如果没有证据表明取得抵债资产的公允价值和放弃债权的公允价值（通过评估债务人的财务状况和偿还能力判断）有显著差异的，也可以认为放弃债权的公允价值基本等于取得抵债资产的公允价值。